【裁判字號】    98,訴,110
【裁判日期】    980423
【裁判案由】    證券交易法
【裁判全文】
臺灣高雄地方法院刑事判決               98年度訴字第110號
公  訴  人  臺灣高雄地方法院檢察署檢察官
被      告  乙○○
被      告  甲○○
共      同
選任辯護人  陳峰富律師、張簡勵如律師、李金樺律師
上列被告因證券交易法案件，經檢察官提起公訴（97年度偵字第
7063號），本院依簡式審判程序審理判決如下：
    主  文
乙○○共同犯證券交易法（民國八十九年七月十九日修正公布並
自九十年一月十五日施行）第一百七十一條第一項第一款之高買
證券罪，處有期徒刑貳年。緩刑伍年；並應於本案判決確定後陸
個月內向公庫支付新台幣參佰柒拾伍萬元。
甲○○共同犯證券交易法（民國八十九年七月十九日修正公布並
自九十年一月十五日施行）第一百七十一條第一項第一款之高買
證券罪，處有期徒刑貳年。緩刑伍年；並應於本案判決確定後陸
個月內向公庫支付新台幣參佰柒拾伍萬元。
    事  實
一、乙○○及甲○○為配偶關係，平日以從事股票交易為生，渠
    等於民國（下同）91年間，因看好南方資訊股份有限公司（
    下稱南方公司）之股票有上漲空間，遂於91年3 月14日起陸
    續使用渠等及不知情之親友陳清海、吳寶淑、陳徐粉等人於
    中信證券股份有限公司三民分公司、元富證券股份有限公司
    高雄分公司、臺證綜合證券股份有限公司高雄分公司、一銀
    證券股份有限公司高雄分公司、永豐金證券股份有限公司潮
    洲分公司及金鼎綜合證券有限公司苓雅分公司等6 家證券公
    司所開立，如附表一所示之12個證券帳戶，委託不知情之營
    業員蘇絲瀅、莊茉莉、許玉成、魏德義、陳政宣及湯豐誠等
    6 人下單，以融資方式大量買進南方公司股票。嗣南方公司
    股價自91年4 月底持續下跌，被告2 人為維持南方公司股票
    之股價，以維持融資維持率，明知對於集中交易市場之有價
    證券，不得有意圖抬高或壓低集中交易市場某種有價證券之
    交易價格，自行或以他人名義，對該有價證券連續以高價買
    入或以低價賣出之行為，仍於91年7 月1 日起至同年10月14
    日為止、及同年10月14日起至同年12月31日為止2 段期間內
    ，總計38個營業日有於尾盤最後5 分鐘之交易，以當日漲停
    價格委託買進，而使尾盤成交價上漲3 至14檔不等之價格，
    並有11個營業日於盤中以高於當時揭示價格委託買進或低於
    當時揭示價格委託賣出，而影響當時成交價3 至8 檔，（委
    託情形、影響成交價漲跌變動情形及成交數量占同時段市場
    成交比例如附表二所示），以此方式拉高南方股票之收盤價
    格而操縱股價。
二、案經法務部調查局北市調查處移送臺灣高雄地方法院檢察署
    檢察官偵查起訴。
    理  由
一、按本件被告乙○○、甲○○所犯，係死刑、無期徒刑、最輕
    本刑為3 年以上有期徒刑以外之罪，其2 人於本院審理時就
    上揭被訴事實，均為有罪之陳述（見本院院二卷第109 頁）
    ，經本院告知簡式審判程序之旨，並聽取被告2 人與檢察官
    之意見後，認無不得或不宜改依簡式審判程序進行之處，爰
    依刑事訴訟法第273 條之1 第1 項，裁定本件改行簡式審判
    程序，合先敘明。
二、訊據被告2 人對於上開犯罪事實，坦承不諱（見本院院二卷
    第109 頁），核與證人陳清海（見警卷第9 頁至第11、偵卷
    一第17頁至第18頁）、吳寶淑（見警卷第12頁至第14頁、偵
    卷一第18頁）、陳徐粉（見警卷第16頁至第18頁、偵卷一第
    18頁）、許玉成（見警卷第19頁至第21頁、偵卷一第33 頁
    ）、莊茉莉（見警卷第22頁至第24頁、] 偵卷一第34頁）、
    湯豐誠（見警卷第25頁至第27頁、偵卷一第34頁）、蘇絲瀅
    （見警卷第28頁至第30頁、偵卷一第35頁）、魏德義（見警
    卷第31頁至第33頁、偵卷一第35頁）於警詢及偵查中之證述
    相符，並有臺灣證券交易所股份有限公司90年11月1 日至91
    年12月31日南方股票交易分析意見書1 份（見警卷第35 頁
    至第54頁）、南方公司90年11月1 日至91年12月31日股價變
    動表1 份（見警卷第55頁至第59頁）、南方公司股價走勢圖
    （見警卷第60頁）、乙○○、陳清海、吳寶淑、陳徐粉、甲
    ○○等5 名投資人交易南方公司股票證券帳戶及交割銀行帳
    戶明細資料（見警卷第61頁）、證券帳戶投資人買賣南方有
    價證券交易資料表、開戶原始資料、委託書（見警卷第62
    頁至第69之1 頁、第109 頁至第115 頁、第161 頁至第165
    頁、第176 頁至第180 頁、第190 頁至第193 頁、第211 頁
    至第215 頁、第227 頁至第232 頁、第257 頁至第258 頁）
    、投資人乙○○買賣有價證券交易紀錄（見警卷第70頁至第
    83頁、第116 頁至第140 頁、第181 頁至第189 頁、第233
    頁至第252 頁）、投資人陳清海買賣有價證券交易紀錄（見
    警卷第84頁至第96頁、第141 頁至第157 頁、第166 頁至第
    175 頁、第221 頁至第226 頁）、投資人吳寶淑買賣有價證
    券交易紀錄（見警卷第97頁至第107 頁）、投資人陳徐粉買
    賣有價證券交易紀錄（見警卷第108 頁）投資人甲○○買賣
    有價證券交易紀錄（見警卷第158 頁至第160 頁、第194 頁
    至第210 頁、216 頁至第220 頁、第254 頁至第256 頁）、
    陳清海台新銀行帳號00000000000000號往來交易明細（見警
    卷第259 頁至第291 頁）、乙○○華南銀行帳號
    000000000000號存款往來明細、匯款單（見警卷第292 頁至
    第302 頁）、甲○○華南銀行帳號000000000000號、
    000000000000號、000000000000號開戶資料、存款往來明細
    （見警卷第302 頁至第317 頁）、甲○○彰化銀行帳號
    00886-8 號開戶資料、存摺往來明細（見警卷第319 頁至第
    336 頁）、陳清海彰化銀行帳號00798-7 號開戶資料、存摺
    往來明細（見警卷第337 頁至第354 頁）、乙○○、陳清海
    、吳寶淑、陳徐粉、甲○○等5 名關於證券交割銀行帳戶於
    查核期間之資金往來銀行帳戶帳號資料、開戶資料（見警卷
    第358 頁至第458 頁）、投資證券公司提供之客戶庫存股數
    資料查詢單（含乙○○、陳清海、吳寶淑、陳徐粉、甲○○
    ）（院一卷第112 頁至第117 頁）、證券交易所所製作之南
    方資訊有限公司財務報告及相關檔案光碟1 片（見偵卷一證
    物袋內）可稽，足認被告2 人之自白與事實相符，被告2 人
    犯行，均堪認定，應依法論科。
三、被告2 人為上開行為後，刑法業於94年2 月2 日修正公布部
    分條文，並於95年7 月1 日施行。依修正後刑法第2 條第1
    項規定：「行為後法律有變更者，適用行為時之法律。但行
    為後之法律有利於行為人者，適用最有利於行為人之法律。
    」，又比較新舊法時，應就罪刑有關之共犯、牽連犯、連續
    犯、有無累犯加重、自首減輕暨其他法定加減原因與加減例
    等一切情形，綜其全部罪刑之結果而為比較，最高法院95
    年度第8 次刑庭會議決議可資參照。茲比較新舊法如下：
（一）刑法第28條原規定「共同實施」，經修正為「共同實行」
      ，亦即新法共同正犯之範圍已有限縮，排除陰謀犯、預備
      犯之共同正犯，經比較新舊法，修正前刑法第28條規定非
      有利於被告（最高法院96年度臺上字第934 號判決意旨參
      照）。
（二）刑法總則有關罰金刑之規定，依修正後刑法第33條第5 款
      規定，已將原罰金刑最低額度由銀元1 元（相當於新臺幣
      3 元），提高為新臺幣1,000 元以上，且以百元計之，比
      較新、舊法結果，應以行為時法律即修正前刑法第33條第
      5 款規定較有利於被告。
（三）被告2 行為後，原89年7 月19日修正公布之第171 條關於
      違反同法第155 條第1 項規定之處罰，於93年4 月28 日
      修正公布，其法定刑由原先之「處七年以下有期徒刑，得
      併科新臺幣三百萬元以下罰金」即，修正為「處三年以上
      十年以下有期徒刑，得併科新臺幣一千萬元以上二億元以
      下罰金」，又95年5 月30日雖再度修正公布，於95年7 月
      1 日施行，惟其中第1 項並未修正，刑度亦未變更，經比
      較新、舊法結果，93年4 月28日修正公布之新法，刑度顯
      較舊法（即89年7 月19日修正之舊法）為重。
（四）綜上比較結果，本件被告2 人就上開罪刑應整體適用對被
      告較有利之被告行為時之刑法、被告行為時即93年4 月28
      日修正公布前，即89年7 月19日修正公布之證券交易法。
      至證券交易法第155 條雖於95年1 月11日修正公布，增列
      第5 款「意圖造成集中交易市場某種有價證券交易活絡之
      表象，自行或以他人名義，連續委託買賣或申報買賣而相
      對成交。」，並將原第5 款「意圖影響集中交易市場有價
      證券交易價格，而散布流言或不實資料。」移列第6 款，
      原第6 款「直接或間接從事其他影響集中交易市場有價證
      券交易價格之操縱行為。」移列第7 款，但第4 款則未修
      正，併為說明。又刑法第74條關於緩刑之規定，於95年7
      月1 日亦經修正施行，惟緩刑規定並非關於行為可罰性之
      法律規範，而係屬刑之宣告規範，無現行刑法第2 條第1
      項之適用，其適用關係乃以案件在裁判時為準，並非以行
      為時為準，是本案犯罪時間固在前揭刑法修正施行前，惟
      裁判時已於刑法修正施行後，就緩刑之宣告自應適用現行
      刑法第74條之規定（最高法院95年度第8 次刑事庭會議決
      議意旨參照）。
四、按89年7 月19日修正公布之證券交易法第155 條第1 項第4
    款規定：對於在證券交易所上市之有價證券，不得有「意圖
    抬高或壓低集中交易市場某種有價證券之交易價格，自行或
    以他人名義，對該有價證券，連續以高價買入或以低價賣出
    」之行為，原即以「連續」行為，為其犯罪構成要件，從而
    對於同一種有價證券，犯罪行為人必須符合上開要件而有「
    連續」行為時，始與該罪之構成要件相當，並僅成立單純一
    罪，不能再依修正前刑法第56條規定論以連續犯（最高法院
    87年度臺上字第2678號判決、90年度臺上字第431 號判決意
    旨參照）。是核被告乙○○、甲○○所為，均係違反即89年
    7 月19日修正公布之證券交易法第155 條第1 項第4 款，不
    得有意圖抬高集中交易市場某種有價證券之交易價格，自行
    及以他人名義，對該有價證券，連續以高價買入之規定，參
    照前述說明，僅成立單純一罪，應依被告2 人行為時即修正
    前同法第171 條第1 項第1 款規定論處。被告2 人間，就上
    開犯行具有犯意聯絡及行為分擔，應依被告2 人行為時之刑
    法第28條，論以共同正犯。至於被告2 人利用不知情之委託
    不知情之營業員蘇絲瀅、莊茉莉、許玉成、魏德義、陳政宣
    及湯豐誠等人遂行前述犯行，為間接正犯。爰審酌被告2 人
    不思合法途徑以解決融資維持率問題，竟以上開不法手段操
    縱南方公司股價，籍以維持其融資維持率，影響我國證券市
    場交易正常發展，及損害南方公司暨投資民眾之利益，惟被
    告2 人於犯後於本院坦承犯行，深表悔意，並捐款新台幣（
    下同）100 萬元與公益團體，且願意再各捐給公庫375 萬元
    為緩刑條件，犯後態度良好等一切情狀，量處如主文所示之
    刑。又被告2 人前均未曾受有期徒刑以上刑之宣告，各有臺
    灣高等法院被告前案紀錄表1 份在卷可稽，其2 人均因一時
    失慮偶罹刑典，犯後於本院審理時已知錯坦承犯行，深表悔
    意，認被告2 人此次犯行，經此偵、審程序及上開刑之宣告
    後，應知所警惕而信無再犯之虞，本院均認以暫不執行為適
    當，各併宣告緩刑5 年，以勵自新。被告2 人均於本院陳明
    願各向公庫支付375 萬元，而聲請附條件緩刑宣告，認與刑
    法第74條第1 項第1 款、第2 項第4 款之規定，尚無不合，
    爰命被告2 人各應於本案判決確定後6 個月內向公庫支付
    375 萬元。
據上論斷，應依刑事訴訟法第273 條第1 項第1 款、第299 條第
1 項前段，89年7 月19日修正公布並自90年1 月15日生效之證券
交易法第155 條第1 項第4 款、第171 條第1 款，修正前刑法第
28條，刑法第74條第1 項第1 款、第2 項第4 款，判決如主文。
本案經檢察官丙○○到庭執行職務。
中    華    民    國    98    年    4    月     23    日
                  刑事第二庭        審判長法  官  林水城
                                          法  官  李昆南
                                          法  官  施盈志
以上正本證明與原本無異。
如不服本判決應於收受送達後10日內向本院提出上訴書狀，並應
敘述具體理由；如未敘述上訴理由者，應於上訴期間屆滿後20日
內向本院補提理由書（均須按他造當事人之人數附繕本）「切勿
逕送上級法院」。
中    華    民    國    98    年    4     月    23    日
                                          書記官  林雅婷
附表一：被告等所利用交易南方公司股票之證券帳戶及交割銀行
         明細資料：
   ┌─┬───┬───────┬────┬───────┬───┬───┬──────────┐
   │編│戶  名│證券公司名稱  │證券帳號│交割銀行及帳號│帳戶受│營業員│     卷證頁碼       │
   │號│      │              │        │              │任人  │      │      委託書        │
   │  │      │              │        │              │      │      │   證券交易明細     │
   │  │      │              │        │              │      │      │交割銀行帳戶交易明細│
   ├─┼───┼───────┼────┼───────┼───┼───┼──────────┤
   │一│乙○○│中信證券股份有│000000-0│中國信託商業銀│甲○○│郭瓊淑│警卷第64頁          │
   │  │      │限公司三民分公│        │行三民分行    │      │      │警卷第70～83頁      │
   │  │      │司            │        │000000000000  │      │      │警卷第227～252頁    │
   ├─┼───┼───────┼────┼───────┼───┼───┼──────────┤
   │二│乙○○│元富證券股份有│2875-5  │中國國際商業銀│甲○○│蘇絲瀅│警卷第111頁         │
   │  │      │限公司高雄分公│        │行北高雄分行  │      │      │警卷第116～140頁    │
   │  │      │司            │        │00000000000   │      │      │警卷第416～439頁    │
   ├─┼───┼───────┼────┼───────┼───┼───┼──────────┤
   │三│乙○○│一銀證券股份有│000-0000│華南銀行東苓分│甲○○│許玉成│警卷第5頁           │
   │  │      │限公司高雄分公│0515    │行            │      │      │警卷第181～189頁    │
   │  │      │司            │        │000000000000  │      │      │警卷第292～302頁    │
   ├─┼───┼───────┼────┼───────┼───┼───┼──────────┤
   │四│陳清海│中信證券股份有│000000-0│中國信託商業銀│甲○○│郭瓊淑│                    │
   │  │      │限公司三民分公│        │行三民分行    │      │      │警卷第84～96頁      │
   │  │      │司            │        │000000000000  │      │      │警卷第360～384頁    │
   ├─┼───┼───────┼────┼───────┼───┼───┼──────────┤
   │五│陳清海│元富證券股份有│6320-2  │中國國際商業銀│甲○○│蘇絲瀅│警卷第113頁         │
   │  │      │限公司高雄分公│        │行北高雄分行  │      │      │警卷第141～157頁    │
   │  │      │司            │        │00000000000   │      │      │警卷第440～456頁    │
   ├─┼───┼───────┼────┼───────┼───┼───┼──────────┤
   │六│陳清海│台證綜合證券股│8415-6  │台新銀行七賢分│甲○○│莊茉莉│警卷第164頁         │
   │  │      │份有限公司    │        │行            │      │      │警卷第166～175頁    │
   │  │      │              │        │00000000000000│      │      │警卷第257～291頁    │
   │  │      │              │        │              │      │      │                    │
   │  │      │              │        │              │      │      │                    │
   ├─┼───┼───────┼────┼───────┼───┼───┼──────────┤
   │七│陳清海│金鼎證券股份有│6129-9  │彰化銀行大順分│甲○○│湯豐誠│警卷第215頁         │
   │  │      │限公司苓雅分公│        │行            │      │      │警卷第221～226頁    │
   │  │      │司            │        │00000000000000│      │      │警卷第337～354頁    │
   │  │      │              │        │              │      │      │                    │
   ├─┼───┼───────┼────┼───────┼───┼───┼──────────┤
   │八│吳寶淑│中信證券股份有│000000-0│中國信託商業銀│甲○○│郭瓊淑│警卷第67頁          │
   │  │      │限公司三民分公│        │行三民分行    │      │      │警卷第97～107頁     │
   │  │      │司            │        │000000000000  │      │      │警卷第385～408頁    │
   │  │      │              │        │              │      │      │                    │
   ├─┼───┼───────┼────┼───────┼───┼───┼──────────┤
   │九│陳徐粉│中信證券股份有│000000-0│中國信託商業銀│乙○○│郭瓊淑│                    │
   │  │      │限公司三民分公│        │行三民分行    │甲○○│      │警卷第108頁         │
   │  │      │司            │        │000000000000  │      │      │警卷第409～415頁    │
   ├─┼───┼───────┼────┼───────┼───┼───┼──────────┤
   │十│甲○○│元富證券股份有│2876-8  │中國國際商業銀│      │蘇絲瀅│                    │
   │  │      │限公司高雄分公│        │行北高雄分行  │      │      │警卷第158～160頁    │
   │  │      │司            │        │00000000000   │      │      │警卷第253～256頁    │
   ├─┼───┼───────┼────┼───────┼───┼───┼──────────┤
   │十│甲○○│金鼎證券股份有│5768-5  │彰化銀行大順分│乙○○│湯豐誠│警卷第213頁         │
   │一│      │限公司苓雅分公│        │行            │      │      │警卷第216～220頁    │
   │  │      │司            │        │00000000000000│      │      │警卷第318～336頁    │
   ├─┼───┼───────┼────┼───────┼───┼───┼──────────┤
   │十│甲○○│建華證券股份有│3239-6  │華南銀行      │乙○○│魏德義│警卷第192頁         │
   │二│      │限公司潮洲分公│        │000000000000  │      │      │警卷第194～210頁    │
   │  │      │司            │        │              │      │      │警卷第303～317頁    │
   └─┴───┴───────┴────┴───────┴───┴───┴──────────┘
附表二：
◎尾盤交易
┌─┬────┬─────┬─────┬─────┬──┬────┬───┬─────┬───┬───┐
│編│  日期  │ 帳戶名稱 │ 買進時間 │ 買進價格 │買進│成交價變│收盤價│ 漲跌幅％ │成交數│      │
│號│        │          │時：分：秒│  （元）  │股數│動情形  │（元）│（同類指數│量占同│      │
│  │ 年月日 │          ├─────┼─────┤（仟│        │      │漲跌福％/ │時期成│出處  │
│  │        │          │ 成交時間 │當時揭示成│股）│        │      │大盤指數漲│交比例│      │
│  │        │          │時：分：秒│交價（元）│    │        │      │跌福％）  │  ％  │      │
├─┼────┼─────┼─────┼─────┼──┼────┼───┼─────┼───┼───┤
│  │91.07.01│  吳寶淑  │13：29：20│10.55     │100 │由9.25元│9.70  │跌幅2.02  │100   │警卷  │
│  │        │565J-00219│          │（漲停價）│    │上漲9檔 │      │（同類指數│      │P42、 │
│1 │        │69        ├─────┼─────┤    │至9.70元│      │跌幅3.82 /│      │100   │
│  │        │          │13：30：00│9.25      │    │        │      │大盤指數跌│      │院二卷│
│  │        │          │          │          │    │        │      │幅3.57）  │      │P6    │
├─┼────┼─────┼─────┼─────┼──┼────┼───┼─────┼───┼───┤
│  │91.07.02│  吳寶淑  │13：25：37│10.35     │    │由9.15元│9.45  │跌幅2.57  │95.22 │警卷  │
│  │        │          │          │（漲停價）│    │上漲6檔 │      │（同類指數│      │P42、 │
│  │        │565J-00219├─────┼─────┤20  │至9.45元│      │跌幅0.80 /│      │100、 │
│  │        │69        │13：30：00│9.15      │    │        │      │大盤指數漲│      │125、 │
│  │        │          │          │          │    │        │      │幅0.51）  │      │222   │
│  │        ├─────┼─────┼─────┼──┤        │      │          │      │院二卷│
│2 │        │  乙○○  │13：25：37│10.35     │    │        │      │          │      │P7、8 │
│  │        │0000-00000│          │（漲停價）│    │        │      │          │      │      │
│  │        │55        ├─────┼─────┤20  │        │      │          │      │      │
│  │        │          │13：30：30│9.15      │    │        │      │          │      │      │
│  │        ├─────┼─────┼─────┼──┤        │      │          │      │      │
│  │        │  陳清海  │13：25：37│10.35     │    │        │      │          │      │      │
│  │        │582G-00612│          │（漲停價）│    │        │      │          │      │      │
│  │        │99        ├─────┼─────┤20  │        │      │          │      │      │
│  │        │          │13：30：00│9.15      │    │        │      │          │      │      │
├─┼────┼─────┼─────┼─────┼──┼────┼───┼─────┼───┼───┤
│  │91.07.04│  陳清海  │13：28：13│10.05     │    │由9.40元│9.70  │漲幅3.19  │97.08 │警卷  │
│  │        │0000-00000│          │（漲停價）│    │上漲6檔 │      │（同類指數│      │P42、 │
│  │        │56        ├─────┼─────┤50  │至9.70元│      │漲幅1.69/ │      │100、 │
│  │        │          │13：30：00│9.40      │    │        │      │大盤指數漲│      │169   │
│3 │        ├─────┼─────┼─────┼──┤        │      │幅1.64）  │      │院二卷│
│  │        │  吳寶淑  │13：28：19│10.05     │    │        │      │          │      │P11   │
│  │        │565J-00219│          │（漲停價）│    │        │      │          │      │      │
│  │        │69        ├─────┼─────┤50  │        │      │          │      │      │
│  │        │          │13：30：00│9.40      │    │        │      │          │      │      │
├─┼────┼─────┼─────┼─────┼──┼────┼───┼─────┼───┼───┤
│  │91.07.09│  乙○○  │13：25：41│11.30     │    │由10.00 │10.20 │跌幅3.77  │100   │警卷  │
│  │        │0000-00000│          │（漲停價）│    │元上漲4 │      │（同類指數│      │P42反 │
│  │        │55        ├─────┼─────┤50  │檔至    │      │漲幅1.15/ │      │、126 │
│  │        │          │13：30：00│10.00     │    │10.20元 │      │大盤指數漲│      │、222 │
│4 │        ├─────┼─────┼─────┼──┤        │      │幅0.19）  │      │院二卷│
│  │        │  陳清海  │13：26：01│11.30     │    │        │      │          │      │P15、 │
│  │        │582G-00612│          │（漲停價）│    │        │      │          │      │16    │
│  │        │99        ├─────┼─────┤50  │        │      │          │      │      │
│  │        │          │13：30：00│10.00     │    │        │      │          │      │      │
├─┼────┼─────┼─────┼─────┼──┼────┼───┼─────┼───┼───┤
│  │91.07.10│  乙○○  │13：26：59│10.90     │    │由9.95元│10.10 │跌幅0.98  │99.99 │警卷  │
│  │        │0000-00000│          │（漲停價）│    │上漲3檔 │      │（同類指數│      │P42反 │
│  │        │55        ├─────┼─────┤30  │至10.10 │      │跌幅3.30/ │      │、126 │
│  │        │          │13：30：00│9.95      │    │元      │      │大盤指數跌│      │、170 │
│  │        ├─────┼─────┼─────┼──┤        │      │幅2.34）  │      │、199 │
│  │        │  陳清海  │13：27：05│10.90     │    │        │      │          │      │院二卷│
│5 │        │0000-00000│          │（漲停價）│    │        │      │          │      │P17   │
│  │        │56        ├─────┼─────┤30  │        │      │          │      │      │
│  │        │          │13：30：00│9.95      │    │        │      │          │      │      │
│  │        ├─────┼─────┼─────┼──┤        │      │          │      │      │
│  │        │  甲○○  │13：27：13│10.90     │    │        │      │          │      │      │
│  │        │0000-00000│          │（漲停價）│    │        │      │          │      │      │
│  │        │96        ├─────┼─────┤30  │        │      │          │      │      │
│  │        │          │13：30：00│9.95      │    │        │      │          │      │      │
├─┼────┼─────┼─────┼─────┼──┼────┼───┼─────┼───┼───┤
│  │91.07.15│  陳清海  │13：25：41│11.10     │    │由10.00 │10.25 │跌幅1.44  │92.59 │警卷  │
│  │        │0000-00000│          │（漲停價）│    │元上漲5 │      │（同類指數│      │P43、 │
│6 │        │56        ├─────┼─────┤50  │檔至    │      │跌幅0.53/ │      │170   │
│  │        │          │13：30：00│10.00     │    │10.25元 │      │大盤指數跌│      │院二卷│
│  │        │          │          │          │    │        │      │幅0.43）  │      │P19   │
├─┼────┼─────┼─────┼─────┼──┼────┼───┼─────┼───┼───┤
│  │91.07.16│  陳清海  │13：25：45│10.95     │    │由9.80元│10.00 │跌幅2.43  │ 100  │警卷  │
│  │        │0000-00000│          │（漲停價）│    │上漲4檔 │      │（同類指數│      │P43、 │
│  │        │56        ├─────┼─────┤30  │至10.00 │      │跌幅1.69/ │      │170、 │
│  │        │          │13：30：00│9.80      │    │元      │      │大盤指數跌│      │200   │
│7 │        ├─────┼─────┼─────┼──┤        │      │幅1.39）  │      │院二卷│
│  │        │  甲○○  │13：25：50│10.95     │    │        │      │          │      │P20   │
│  │        │0000-00000│          │（漲停價）│    │        │      │          │      │      │
│  │        │96        ├─────┼─────┤30  │        │      │          │      │      │
│  │        │          │13：30：00│9.80      │    │        │      │          │      │      │
├─┼────┼─────┼─────┼─────┼──┼────┼───┼─────┼───┼───┤
│  │91.07.22│  陳清海  │13：25：44│10.40     │    │由9.15元│9.50  │跌幅2.56  │98.02 │警卷  │
│  │        │0000-00000│          │（漲停價）│    │上漲7檔 │      │（同類指數│      │P43、 │
│  │        │56        ├─────┼─────┤50  │至9.50元│      │跌幅2.29/ │      │128、 │
│  │        │          │13：30：00│9.15      │    │        │      │大盤指數跌│      │171   │
│8 │        ├─────┼─────┼─────┼──┤        │      │幅2.29）  │      │院二卷│
│  │        │  乙○○  │13：25：46│10.40     │    │        │      │          │      │P21   │
│  │        │0000-00000│          │（漲停價）│    │        │      │          │      │      │
│  │        │55        ├─────┼─────┤50  │        │      │          │      │      │
│  │        │          │13：30：00│9.15      │    │        │      │          │      │      │
├─┼────┼─────┼─────┼─────┼──┼────┼───┼─────┼───┼───┤
│  │91.07.24│  吳寶淑  │13：26：02│10.15     │    │由9.20元│9.40  │跌幅1.05  │100   │警卷  │
│  │        │565J-00219│          │（漲停價）│    │上漲4檔 │      │（同類指數│      │P43反 │
│  │        │69        ├─────┼─────┤20  │至9.40元│      │跌幅3.29/ │      │、102 │
│  │        │          │13：30：00│9.20      │    │        │      │大盤指數跌│      │、128 │
│9 │        ├─────┼─────┼─────┼──┤        │      │幅2.32）  │      │院二卷│
│  │        │  乙○○  │13：26：06│10.15     │    │        │      │          │      │P22   │
│  │        │0000-00000│          │（漲停價）│    │        │      │          │      │      │
│  │        │55        ├─────┼─────┤30  │        │      │          │      │      │
│  │        │          │13：30：00│9.20      │    │        │      │          │      │      │
├─┼────┼─────┼─────┼─────┼──┼────┼───┼─────┼───┼───┤
│  │91.07.30│  陳清海  │132530    │9.20      │    │由8.70元│9.15  │漲幅6.39  │97.81 │警卷  │
│  │        │0000-00000│          │（漲停價）│    │上漲9檔 │      │（同類指數│      │P44、 │
│  │        │56        ├─────┼─────┤50  │至9.15元│      │漲幅3.58/ │      │102、 │
│  │        │          │13：30：00│8.70      │    │        │      │大盤指數漲│      │171   │
│10│        ├─────┼─────┼─────┼──┤        │      │幅3.01）  │      │院二卷│
│  │        │  吳寶淑  │132536    │9.20      │    │        │      │          │      │P26   │
│  │        │565J-00219│          │（漲停價）│    │        │      │          │      │      │
│  │        │69        ├─────┼─────┤50  │        │      │          │      │      │
│  │        │          │13：30：00│8.70      │    │        │      │          │      │      │
├─┼────┼─────┼─────┼─────┼──┼────┼───┼─────┼───┼───┤
│  │91.08.01│  陳清海  │        │9.10    │2 │由8.95元│9.10  │漲幅2.24  │ 94.25│警卷  │
│  │        │0000-00000│13：26：20│          │    │上漲3檔 │      │（同類指數│      │P44、 │
│  │        │56        │        │9.20    │2 │至9.10元│      │跌幅1.32/ │      │103 、│
│  │        │          │13：26：26│          │    │        │      │大盤指數跌│      │129 、│
│  │        │          │        │9.30    │2 │        │      │幅0.48）  │      │171   │
│  │        │          │13：26：30│          │    │        │      │          │      │院二卷│
│  │        │          ├─────┼─────┤    │        │      │          │      │P29   │
│  │        │          │13：30：00│均8.95    │    │        │      │          │      │      │
│11│        ├─────┼─────┼─────┼──┤        │      │          │      │      │
│  │        │  吳寶淑  │13：26：28│9.50      │    │        │      │          │      │      │
│  │        │565J-00219│          │（漲停價）│    │        │      │          │      │      │
│  │        │69        ├─────┼─────┤30  │        │      │          │      │      │
│  │        │          │13：30：00│8.95      │    │        │      │          │      │      │
│  │        ├─────┼─────┼─────┼──┤        │      │          │      │      │
│  │        │  乙○○  │13：26：32│9.50      │    │        │      │          │      │      │
│  │        │0000-00000│          │（漲停價）│    │        │      │          │      │      │
│  │        │55        ├─────┼─────┤30  │        │      │          │      │      │
│  │        │          │13：30：00│8.95      │    │        │      │          │      │      │
├─┼────┼─────┼─────┼─────┼──┼────┼───┼─────┼───┼───┤
│  │91.08.02│  乙○○  │13：26：36│9.70      │    │由8.80元│9.00  │跌幅1.09  │100   │警卷  │
│  │        │0000-00000│          │（漲停價）│    │上漲4檔 │      │（同類指數│      │P44反 │
│  │        │55        ├─────┼─────┤30  │至9.00元│      │跌幅0.16/ │      │、129 │
│  │        │          │13：30：00│8.80      │    │        │      │大盤指數漲│      │、171 │
│12│        ├─────┼─────┼─────┼──┤        │      │幅0.08）  │      │院二卷│
│  │        │  陳清海  │13：26：40│9.70      │    │        │      │          │      │P30、 │
│  │        │0000-00000│          │（漲停價）│    │        │      │          │      │31    │
│  │        │56        ├─────┼─────┤30  │        │      │          │      │      │
│  │        │          │13：30：00│8.80      │    │        │      │          │      │      │
├─┼────┼─────┼─────┼─────┼──┼────┼───┼─────┼───┼───┤
│  │91.08.09│  吳寶淑  │13：25：33│8.95      │    │由8.60元│8.75  │漲幅4.16  │      │警卷  │
│  │        │565J-00219│          │（漲停價）│    │上漲3檔 │      │（同類指數│100   │P44反 │
│13│        │69        ├─────┼─────┤30  │至8.75元│      │漲幅3.19/ │      │、103 │
│  │        │          │13：30：00│8.60      │    │        │      │大盤指數漲│      │院二卷│
│  │        │          │          │          │    │        │      │幅3.21）  │      │P33   │
├─┼────┼─────┼─────┼─────┼──┼────┼───┼─────┼───┼───┤
│  │91.08.13│  甲○○  │132527    │9.05      │    │由8.20元│8.90  │漲幅4.70  │98.02 │警卷  │
│  │        │0000-00000│          │（漲停價）│    │上漲14檔│      │（同類指數│      │P44反 │
│  │        │96        ├─────┼─────┤50  │至8.90元│      │漲幅0.01/ │      │、171 │
│  │        │          │13：30：00│8.20      │    │        │      │大盤指數跌│      │、201 │
│14│        ├─────┼─────┼─────┼──┤        │      │幅0.70）  │      │院二卷│
│  │        │  陳清海  │132528    │9.05      │    │        │      │          │      │P34   │
│  │        │0000-00000│          │（漲停價）│    │        │      │          │      │      │
│  │        │56        ├─────┼─────┤50  │        │      │          │      │      │
│  │        │          │13：30：00│8.20      │    │        │      │          │      │      │
├─┼────┼─────┼─────┼─────┼──┼────┼───┼─────┼───┼───┤
│  │91.08.20│  陳清海  │        │        │  │由8.60元│9.00  │漲幅3.44  │99.96 │警卷  │
│  │        │0000-00000│13：26：17│9.00      │1   │上漲8檔 │      │（同類指數│      │P45、 │
│  │        │56        │        │        │  │至9.00元│      │漲幅0.88/ │      │91、  │
│  │        │          │13：26：22│9.10      │1   │        │      │大盤指數漲│      │131   │
│  │        │565J-00219│        │        │  │        │      │幅0.63）  │      │院二卷│
│  │        │56        │13：26：25│9.20      │1   │        │      │          │      │P35   │
│  │        │          │        │        │  │        │      │          │      │      │
│  │        │          │13：27：42│9.30      │30  │        │      │          │      │      │
│15│        │          │        │        │  │        │      │          │      │      │
│  │        │          │13：27：53│9.30      │30  │        │      │          │      │      │
│  │        │          ├─────┼─────┤    │        │      │          │      │      │
│  │        │          │13：30：00│均8.60    │    │        │      │          │      │      │
│  │        ├─────┼─────┼─────┼──┤        │      │          │      │      │
│  │        │  乙○○  │13：27：37│9.30      │    │        │      │          │      │      │
│  │        │0000-00000│          │（漲停價）│    │        │      │          │      │      │
│  │        │55        ├─────┼─────┤30  │        │      │          │      │      │
│  │        │          │13：30：00│8.60      │    │        │      │          │      │      │
├─┼────┼─────┼─────┼─────┼──┼────┼───┼─────┼───┼───┤
│  │91.08.21│  吳寶淑  │132555    │9.60      │    │由8.70元│8.90  │漲幅1.11  │99.98 │警卷  │
│  │        │565J-00219│          │（漲停價）│    │上漲6檔 │      │（同類指數│      │P45、 │
│  │（起訴書│69        ├─────┼─────┤1   │至8.90元│      │跌幅1.00/ │      │103、 │
│  │有誤載）│          │13：30：00│8.70      │    │        │      │大盤指數跌│      │131   │
│  │        ├─────┼─────┼─────┼──┤        │      │幅0.63）  │      │院二卷│
│16│        │  乙○○  │        │        │  │        │      │          │      │P36   │
│  │        │0000-00000│132622    │9.00      │1   │        │      │          │      │      │
│  │        │55        │        │        │  │        │      │          │      │      │
│  │        │          │132626    │8.90      │1   │        │      │          │      │      │
│  │        │          ├─────┼─────┤    │        │      │          │      │      │
│  │        │          │13：30：00│均8.70    │    │        │      │          │      │      │
├─┼────┼─────┼─────┼─────┼──┼────┼───┼─────┼───┼───┤
│  │91.08.22│  陳清海  │132554    │9.50      │40  │由8.70元│9.00  │漲幅1.12  │100   │警卷  │
│  │        │0000-00000│          │（漲停價）│    │上漲6檔 │      │（同類指數│      │P45、 │
│17│        │56        ├─────┼─────┤    │至9.00元│      │漲幅1.33/ │      │172、 │
│  │        │          │13：30：00│8.70      │    │        │      │大盤指數漲│      │院二卷│
│  │        │          │          │          │    │        │      │幅1.40）  │      │P37   │
├─┼────┼─────┼─────┼─────┼──┼────┼───┼─────┼───┼───┤
│  │91.08.23│  陳清海  │        │9.1     │  │由8.90元│9.10  │漲幅1.11  │100   │警卷  │
│  │        │0000-00000│13：27：05│          │1   │上漲4檔 │      │（同類指數│      │P45反 │
│  │        │56        │        │9.2     │  │至9.10元│      │漲幅0.35/ │      │、91、│
│  │        │          │13：27：09│          │1   │        │      │大盤指數漲│      │131、 │
│  │        │565J-00219│        │9.3     │  │        │      │幅0.24）  │      │172、 │
│  │        │56        │13：27：13│          │1   │        │      │          │      │202   │
│  │        │          │        │9.6     │  │        │      │          │      │院二卷│
│  │        │          │13：27：15│（漲停價）│30  │        │      │          │      │P38、 │
│  │        │          │        │9.4     │  │        │      │          │      │39    │
│  │        │          │13：27：19│          │1   │        │      │          │      │      │
│  │        │          │        │9.5     │  │        │      │          │      │      │
│  │        │          │13：27：22│          │1   │        │      │          │      │      │
│18│        │          │        │9.6     │  │        │      │          │      │      │
│  │        │          │13：27：31│（漲停價）│30  │        │      │          │      │      │
│  │        │          ├─────┼─────┤    │        │      │          │      │      │
│  │        │          │13：30：00│均8.90    │    │        │      │          │      │      │
│  │        ├─────┼─────┼─────┼──┤        │      │          │      │      │
│  │        │  乙○○  │13：27：15│9.6       │30  │        │      │          │      │      │
│  │        │0000-00000│          │（漲停價）│    │        │      │          │      │      │
│  │        │55        ├─────┼─────┤    │        │      │          │      │      │
│  │        │          │13：30：00│8.90      │    │        │      │          │      │      │
│  │        ├─────┼─────┼─────┼──┤        │      │          │      │      │
│  │        │  甲○○  │13：27：31│9.6       │30  │        │      │          │      │      │
│  │        │0000-00000│          │（漲停價）│    │        │      │          │      │      │
│  │        │96        ├─────┼─────┤    │        │      │          │      │      │
│  │        │          │13：30：00│8.90      │    │        │      │          │      │      │
├─┼────┼─────┼─────┼─────┼──┼────┼───┼─────┼───┼───┤
│  │91.08.27│  陳清海  │        │        │  │由8.90元│9.10  │漲幅3.40  │99.96 │警卷  │
│  │        │0000-00000│13：28：59│9.40      │50  │上漲4檔 │      │（同類指數│      │P46、 │
│  │        │56        │        │        │  │至9.10元│      │跌幅1.59/ │      │91、  │
│  │        │          │13：29：07│9.40      │50  │        │      │大盤指數跌│      │131、 │
│  │        │565J-00219│          │（漲停價）│    │        │      │幅1.15）  │      │172、 │
│  │        │56        ├─────┼─────┤    │        │      │          │      │202   │
│  │        │          │13：30：00│8.90      │    │        │      │          │      │院二卷│
│  │        ├─────┼─────┼─────┼──┤        │      │          │      │P40、 │
│  │        │  甲○○  │13：29：16│9.40      │    │        │      │          │      │41    │
│  │        │0000-00000│          │（漲停價）│    │        │      │          │      │      │
│  │        │96        ├─────┼─────┤50  │        │      │          │      │      │
│19│        │          │13：30：00│8.90      │    │        │      │          │      │      │
│  │        ├─────┼─────┼─────┼──┤        │      │          │      │      │
│  │        │  乙○○  │        │        │  │        │      │          │      │      │
│  │        │0000-00000│13：29：41│9.20      │1   │        │      │          │      │      │
│  │        │55        │        │        │  │        │      │          │      │      │
│  │        │          │13：29：44│9.30      │1   │        │      │          │      │      │
│  │        │          │        │        │  │        │      │          │      │      │
│  │        │          │13：29：46│9.10      │1   │        │      │          │      │      │
│  │        │          ├─────┼─────┤    │        │      │          │      │      │
│  │        │          │13：30：00│8.90      │    │        │      │          │      │      │
├─┼────┼─────┼─────┼─────┼──┼────┼───┼─────┼───┼───┤
│  │91.08.29│  陳清海  │13：26：21│8.95      │    │由8.75元│8.90  │漲幅0.56  │95.23 │警卷  │
│  │        │565J-00219├─────┼─────┤20  │上漲3檔 │      │（同類指數│      │P46、 │
│20│        │56        │13：30：00│8.75      │    │至8.90元│      │漲幅0.47/ │      │91、  │
│  │        │          │          │          │    │        │      │大盤指數漲│      │院二卷│
│  │        │          │          │          │    │        │      │幅0.22）  │      │P42   │
├─┼────┼─────┼─────┼─────┼──┼────┼───┼─────┼───┼───┤
│  │91.09.03│  乙○○  │13：26：08│8.55      │    │由7.45元│7.60  │跌幅5.00  │99.98 │警卷  │
│  │        │0000-00000│          │（漲停價）│    │上漲3檔 │      │（同類指數│      │P46反 │
│  │        │55        ├─────┼─────┤20  │至7.60元│      │跌幅0.76/ │      │、91、│
│  │        │          │13：30：00│7.45      │    │        │      │大盤指數跌│      │132、 │
│  │        ├─────┼─────┼─────┼──┤        │      │幅1.21）  │      │172   │
│  │        │  陳清海  │        │        │  │        │      │          │      │院二卷│
│  │        │0000-00000│13：26：20│8.55      │20  │        │      │          │      │P43、 │
│21│        │56        │        │        │  │        │      │          │      │44    │
│  │        │          │13：26：22│7.60      │1   │        │      │          │      │      │
│  │        │565J-00219│        │        │  │        │      │          │      │      │
│  │        │56        │13：26：25│7.70      │1   │        │      │          │      │      │
│  │        │          │        │        │  │        │      │          │      │      │
│  │        │          │13：26：28│7.80      │1   │        │      │          │      │      │
│  │        │          │        │        │  │        │      │          │      │      │
│  │        │          │13：26：31│7.90      │1   │        │      │          │      │      │
│  │        │          ├─────┼─────┤    │        │      │          │      │      │
│  │        │          │13：30：00│均7.45    │    │        │      │          │      │      │
├─┼────┼─────┼─────┼─────┼──┼────┼───┼─────┼───┼───┤
│  │91.09.11│  吳寶淑  │        │7.95    │  │由7.50元│7.65  │漲幅2.68  │99.98 │警卷  │
│  │        │565J-00219│13：28：15│（漲停價）│25  │上漲3檔 │      │（同類指數│      │P46反 │
│  │        │69        │        │        │  │至7.65元│      │跌幅0.07/ │      │、47、│
│  │        │          │13：28：33│7.65      │1   │        │      │大盤指數跌│      │104、 │
│  │        │          │        │        │  │        │      │幅0.16）  │      │132、 │
│  │        │          │13：28：39│7.70      │1   │        │      │          │      │院二卷│
│  │        │          │（起訴書誤│          │    │        │      │          │      │P45   │
│22│        │          │載13：29  │          │    │        │      │          │      │      │
│  │        │          │：29）    │          │    │        │      │          │      │      │
│  │        │          ├─────┼─────┤    │        │      │          │      │      │
│  │        │          │13：30：00│均7.50    │    │        │      │          │      │      │
│  │        ├─────┼─────┼─────┼──┤        │      │          │      │      │
│  │        │  乙○○  │13：28：21│7.95      │    │        │      │          │      │      │
│  │        │0000-00000│          │（漲停價）│    │        │      │          │      │      │
│  │        │55        ├─────┼─────┤25  │        │      │          │      │      │
│  │        │          │13：30：00│7.50      │    │        │      │          │      │      │
├─┼────┼─────┼─────┼─────┼──┼────┼───┼─────┼───┼───┤
│  │91.09.12│  吳寶淑  │13：29：00│8.15      │    │由7.60元│7.80  │漲幅1.96  │100   │警卷  │
│  │        │565J-00219│          │（漲停價）│    │上漲4檔 │      │（同類指數│      │P47、 │
│23│        │69        ├─────┼─────┤30  │至7.80元│      │跌幅0.20/ │      │104、 │
│  │        │          │13：30：00│7.60      │    │        │      │大盤指數跌│      │院二卷│
│  │        │          │          │          │    │        │      │幅0.28）  │      │P46   │
├─┼────┼─────┼─────┼─────┼──┼────┼───┼─────┼───┼───┤
│  │91.09.18│  陳清海  │13：27：23│8.20      │    │由7.40元│7.60  │跌幅1.29  │ 99.99│警卷  │
│  │        │0000-00000│          │（漲停價）│    │上漲4檔 │      │（同類指數│      │P47、 │
│  │        │56        ├─────┼─────┤30  │至7.60元│      │跌幅4.04/ │      │104、 │
│  │        │          │13：30：00│7.40      │    │        │      │大盤指數跌│      │173   │
│24│        ├─────┼─────┼─────┼──┤        │      │幅3.26）  │      │院二卷│
│  │        │  吳寶淑  │13：27：34│7.60      │    │        │      │          │      │P47   │
│  │        │565J-00219├─────┼─────┤1   │        │      │          │      │      │
│  │        │69        │13：30：00│7.40      │    │        │      │          │      │      │
├─┼────┼─────┼─────┼─────┼──┼────┼───┼─────┼───┼───┤
│  │91.09.19│  乙○○  │13：26：39│8.10      │    │由7.30元│7.50  │跌幅1.31  │100   │警卷  │
│  │        │0000-00000│          │（漲停價）│    │上漲4檔 │      │（同類指數│      │P47、 │
│25│        │55        ├─────┼─────┤10  │至7.50元│      │跌幅0.14/ │      │133   │
│  │        │          │13：30：00│7.30      │    │        │      │大盤指數漲│      │院二卷│
│  │        │          │          │          │    │        │      │幅0.19）  │      │P48   │
├─┼────┼─────┼─────┼─────┼──┼────┼───┼─────┼───┼───┤
│  │91.10.14│  陳清海  │13：26：31│6.35      │    │由5.85元│6.00  │漲幅0.84  │100   │警卷  │
│  │        │0000-00000│          │（漲停價）│    │上漲3檔 │      │（同類指數│      │P47反 │
│  │        │56        ├─────┼─────┤18  │至6.00元│      │漲幅2.31/ │      │、108 │
│  │        │          │13：30：00│5.85      │    │        │      │大盤指數漲│      │、174 │
│26│        ├─────┼─────┼─────┼──┤        │      │幅1.58）  │      │院二卷│
│  │        │  陳徐粉  │13：26：33│6.35      │    │        │      │          │      │P49   │
│  │        │565J-00548│          │（漲停價）│    │        │      │          │      │      │
│  │        │55        ├─────┼─────┤ 18 │        │      │          │      │      │
│  │        │          │13：30：00│5.85      │    │        │      │          │      │      │
├─┼────┼─────┼─────┼─────┼──┼────┼───┼─────┼───┼───┤
│  │91.10.25│  陳清海  │13：27：53│7.45      │    │由6.75元│6.90  │跌幅1.42  │99.98 │警卷  │
│  │        │0000-00000│          │（漲停價）│    │上漲3檔 │      │（同類指數│      │P47反 │
│  │        │56        ├─────┼─────┤30  │至6.9元 │      │跌幅0.35/ │      │、158 │
│  │        │          │13：30：00│6.75      │    │        │      │大盤指數跌│      │、174 │
│  │        ├─────┼─────┼─────┼──┤        │      │幅0.23）  │      │206   │
│  │        │  甲○○  │        │7.45    │  │        │      │          │      │院二卷│
│27│        │0000-00000│13：28：01│（漲停價）│30  │        │      │          │      │P50   │
│  │        │96        │        │        │  │        │      │          │      │      │
│  │        │          │13：28：42│6.90      │1   │        │      │          │      │      │
│  │        │0000-00000│        │        │  │        │      │          │      │      │
│  │        │68        │13：28：48│7.00      │1   │        │      │          │      │      │
│  │        │          ├─────┼─────┤    │        │      │          │      │      │
│  │        │          │13：30：00│均6.75    │    │        │      │          │      │      │
├─┼────┼─────┼─────┼─────┼──┼────┼───┼─────┼───┼───┤
│  │91.10.30│  陳徐粉  │13：28：42│7.50      │    │由6.90元│7.10  │漲幅0.70  │100   │警卷  │
│  │        │565J-00548│          │（漲停價）│    │上漲4檔 │      │（同類指數│      │P47反 │
│  │        │55        ├─────┼─────┤18  │至7.10元│      │跌幅1.70/ │      │、108 │
│  │        │          │13：30：00│6.90      │    │        │      │大盤指數跌│      │、158 │
│28│        ├─────┼─────┼─────┼──┤        │      │幅1.21）  │      │院二卷│
│  │        │  甲○○  │132844    │7.50      │    │        │      │          │      │P51   │
│  │        │0000-00000│          │（漲停價）│    │        │      │          │      │      │
│  │        │68        ├─────┼─────┤18  │        │      │          │      │      │
│  │        │          │13：30：00│6.90      │    │        │      │          │      │      │
├─┼────┼─────┼─────┼─────┼──┼────┼───┼─────┼───┼───┤
│  │91.11.04│  甲○○  │        │7.45    │  │由7.00元│7.15  │漲幅2.14  │56.50 │警卷  │
│  │        │0000-00000│13：26：54│（漲停價）│50  │上漲3檔 │      │（同類指數│      │P48、 │
│  │        │96        │        │        │  │至7.15元│      │漲幅1.88/ │      │159   │
│  │        │          │13：27：04│7.20      │1   │        │      │大盤指數漲│      │院二卷│
│29│        │0000-00000│        │        │  │        │      │幅1.84）  │      │P54   │
│  │        │68        │13：27：09│7.30      │1   │        │      │          │      │      │
│  │        │          ├─────┼─────┤    │        │      │          │      │      │
│  │        │          │13：30：00│7.00      │    │        │      │          │      │      │
├─┼────┼─────┼─────┼─────┼──┼────┼───┼─────┼───┼───┤
│  │91.11.05│  甲○○  │13：29：18│7.65      │    │由6.95元│7.10  │跌幅0.69  │100   │警卷  │
│  │        │0000-00000│          │（漲停價）│    │上漲3檔 │      │（同類指數│      │P48、 │
│30│        │68        ├─────┼─────┤20  │至7.10元│      │跌幅0.01/ │      │159   │
│  │        │          │13：30：00│6.95      │    │        │      │大盤指數跌│      │院二卷│
│  │        │          │          │          │    │        │      │幅0.38）  │      │P55   │
├─┼────┼─────┼─────┼─────┼──┼────┼───┼─────┼───┼───┤
│  │91.11.06│  陳清海  │13：29：56│7.55      │    │由7.10元│7.30  │漲幅2.81  │60    │警卷  │
│  │        │0000-00000│          │（漲停價）│    │上漲4檔 │      │（同類指數│      │P48反 │
│31│        │56        ├─────┼─────┤60  │至7.30元│      │漲幅4.64/ │      │、174 │
│  │        │          │13：30：00│7.10      │    │        │      │大盤指數漲│      │院二卷│
│  │        │          │          │          │    │        │      │幅3.48）  │      │P56   │
├─┼────┼─────┼─────┼─────┼──┼────┼───┼─────┼───┼───┤
│  │91.11.13│  乙○○  │13：25：49│7.70      │    │由7.05元│7.30  │漲幅1.38  │99.99 │警卷  │
│  │        │0000-00000│          │（漲停價）│    │上漲5檔 │      │（同類指數│      │P48反 │
│  │        │15        ├─────┼─────┤50  │至7.30元│      │跌幅1.08/ │      │、159 │
│32│        │          │13：30：00│7.05      │    │        │      │大盤指數跌│      │185   │
│  │        ├─────┼─────┼─────┼──┤        │      │幅0.10）  │      │院二卷│
│  │        │  甲○○  │13：26：03│7.30      │    │        │      │          │      │P58   │
│  │        │0000-00000├─────┼─────┤1   │        │      │          │      │      │
│  │        │68        │13：30：00│7.05      │    │        │      │          │      │      │
├─┼────┼─────┼─────┼─────┼──┼────┼───┼─────┼───┼───┤
│  │91.11.21│  陳清海  │13：25：46│7.40      │    │由6.60元│6.80  │跌幅2.15  │ 85.10│警卷  │
│  │        │0000-00000│          │（漲停價）│    │上漲4檔 │      │（同類指數│      │P48反 │
│33│        │56        ├─────┼─────┤40  │至6.80元│      │跌幅0.71/ │      │、175 │
│  │        │          │13：30：00│6.60      │    │        │      │大盤指數跌│      │院二卷│
│  │        │          │          │          │    │        │      │幅1.59）  │      │P59   │
├─┼────┼─────┼─────┼─────┼──┼────┼───┼─────┼───┼───┤
│  │91.11.27│  乙○○  │13：25：28│7.00      │    │由6.50元│6.80  │漲幅3.81  │99.99 │警卷  │
│  │        │0000-00000│          │（漲停價）│    │上漲6檔 │      │（同類指數│      │P49、 │
│  │        │15        ├─────┼─────┤50  │至6.80元│      │跌幅1.59/ │      │159、 │
│  │        │          │13：30：00│6.50      │    │        │      │大盤指數跌│      │187、 │
│  │        ├─────┼─────┼─────┼──┤        │      │幅0.95）  │      │208   │
│34│        │  甲○○  │        │7.00    │  │        │      │          │      │院二卷│
│  │        │0000-00000│13：25：36│（漲停價）│50  │        │      │          │      │P61   │
│  │        │96        │        │        │  │        │      │          │      │      │
│  │        │          │13：25：45│6.80      │1   │        │      │          │      │      │
│  │        │0000-00000├─────┼─────┤    │        │      │          │      │      │
│  │        │68        │13：30：00│均6.50    │    │        │      │          │      │      │
├─┼────┼─────┼─────┼─────┼──┼────┼───┼─────┼───┼───┤
│  │91.12.05│  乙○○  │13：25：51│6.95      │    │由6.30元│6.50  │平盤作收  │66.66 │警卷  │
│  │        │0000-00000│          │（漲停價）│    │上漲4檔 │      │（同類指數│      │P49、 │
│35│        │15        ├─────┼─────┤20  │至6.50元│      │跌幅0.01/ │      │187、 │
│  │        │          │13：30：00│6.30      │    │        │      │大盤指數漲│      │院二卷│
│  │        │          │          │          │    │        │      │幅0.59）  │      │P63   │
├─┼────┼─────┼─────┼─────┼──┼────┼───┼─────┼───┼───┤
│  │91.12.09│  乙○○  │13：26：06│6.75      │    │由6.45元│6.60  │漲幅3.93  │99.98 │警卷  │
│  │        │0000-00000│          │（漲停價）│    │上漲3檔 │      │（同類指數│      │P49反 │
│  │        │15        ├─────┼─────┤60  │至6.60元│      │漲幅0.50/ │      │、159 │
│  │        │          │13：30：00│6.45      │    │        │      │大盤指數漲│      │、188 │
│  │        ├─────┼─────┼─────┼──┤        │      │幅1.78）  │      │、209 │
│36│        │  甲○○  │        │6.75    │  │        │      │          │      │院二卷│
│  │        │0000-00000│13：26：11│（漲停價）│30  │        │      │          │      │P64、 │
│  │        │96        │        │        │  │        │      │          │      │65    │
│  │        │          │13：26：19│6.60      │1   │        │      │          │      │      │
│  │        │0000-00000├─────┼─────┤    │        │      │          │      │      │
│  │        │68        │13：30：00│均6.45    │    │        │      │          │      │      │
├─┼────┼─────┼─────┼─────┼──┼────┼───┼─────┼───┼───┤
│  │91.12.26│  陳徐粉  │13：26：42│5.55      │    │由5.35元│5.55  │漲幅6.73  │99.98 │警卷  │
│  │        │565J-00548│          │（漲停價）│    │上漲4檔 │      │（同類指數│      │P50、 │
│  │        │55        ├─────┼─────┤50  │至5.55元│      │漲幅2.76/ │      │108、 │
│  │        │          │13：30：00│5.35      │    │        │      │大盤指數漲│      │160、 │
│  │        ├─────┼─────┼─────┼──┤        │      │幅1.84）  │      │189、 │
│  │        │  乙○○  │13：26：47│5.55      │    │        │      │          │      │210   │
│37│        │0000-00000│          │（漲停價）│    │        │      │          │      │院二卷│
│  │        │15        ├─────┼─────┤50  │        │      │          │      │P69   │
│  │        │          │13：30：00│5.35      │    │        │      │          │      │      │
│  │        ├─────┼─────┼─────┼──┤        │      │          │      │      │
│  │        │  甲○○  │        │        │  │        │      │          │      │      │
│  │        │0000-00000│13：26：48│5.55      │50  │        │      │          │      │      │
│  │        │96        │        │        │  │        │      │          │      │      │
│  │        │          │13：26：48│5.55      │50  │        │      │          │      │      │
│  │        │0000-00000├─────┼─────┤    │        │      │          │      │      │
│  │        │68        │13：30：00│均5.35    │    │        │      │          │      │      │
├─┼────┼─────┼─────┼─────┼──┼────┼───┼─────┼───┼───┤
│  │91.12.27│  甲○○  │13：26：04│5.90      │    │由5.30元│5.45  │跌幅1.80  │100   │警卷  │
│  │        │0000-00000│          │（漲停價）│    │上漲3檔 │      │（同類指數│      │P50、 │
│38│        │68        ├─────┼─────┤20  │至5.45元│      │跌幅1.84/ │      │160、 │
│  │        │          │13：30：00│5.30      │    │        │      │大盤指數跌│      │院二卷│
│  │        │          │          │          │    │        │      │幅0.43）  │      │P71   │
├─┼────┼─────┼─────┼─────┼──┼────┼───┼─────┼───┼───┤
│  │91.12.31│  陳清海  │13：28：22│5.45      │    │由5.15元│5.30  │漲幅3.92  │98.78 │警卷  │
│  │        │0000-00000│          │（漲停價）│    │上漲3檔 │      │（同類指數│      │P50、 │
│  │        │56        ├─────┼─────┤30  │至5.30元│      │漲幅0.11/ │      │160、 │
│  │        │          │13：30：00│5.15      │    │        │      │大盤指數跌│      │175、 │
│39│        ├─────┼─────┼─────┼──┤        │      │幅0.11）  │      │210   │
│  │        │  甲○○  │        │5.45    │  │        │      │          │      │院二卷│
│  │        │0000-00000│13：28：28│（漲停價）│50  │        │      │          │      │P73   │
│  │        │96        │        │        │  │        │      │          │      │      │
│  │        │          │13：28：37│5.30      │1   │        │      │          │      │      │
│  │        │0000-00000│        │        │  │        │      │          │      │      │
│  │        │68        │13：28：42│5.40      │1   │        │      │          │      │      │
│  │        │          ├─────┼─────┤    │        │      │          │      │      │
│  │        │          │13：30：00│均5.15    │    │        │      │          │      │      │
└─┴────┴─────┴─────┴─────┴──┴────┴───┴─────┴───┴───┘
 ◎盤中交易
┌─┬────┬─────┬─────┬─────┬──┬────┬───┬─────┬───┬───┐
│編│ 日期   │ 帳戶名稱 │買進時間  │ 買進價格 │買進│成交價變│收盤價│ 漲跌幅％ │成交數│      │
│號│        │          │          │  （元）  │股數│動情形  │（元）│（同類指數│量占同│      │
│  │        │          ├─────┼─────┤（千│        │      │漲跌幅/大 │時期成│      │
│  │        │          │成交時間  │揭示成交價│）  │        │      │盤指數漲跌│交比例│      │
│  │        │          │          │  （元）  │    │        │      │幅）      │   ﹪ │      │
├─┼────┼─────┼─────┼─────┼──┼────┼───┼─────┼───┼───┤
│  │91.07.05│  陳清海  │12：58：44│10.00     │    │由9.80元│10.00 │漲幅3.09  │100   │警卷  │
│  │        │0000-00000├─────┼─────┤5   │上漲4檔 │      │（同類指數│      │P42反 │
│1 │        │56        │12：59：12│9.80      │    │至10.00 │      │漲幅4.30/ │      │、170 │
│  │        │          │    至    │          │    │元      │      │大盤指數漲│      │院二卷│
│  │        │          │13：00：46│          │    │        │      │幅2.42）  │      │P12   │
├─┼────┼─────┼─────┼─────┼──┼────┼───┼─────┼───┼───┤
│  │91.07.09│  陳清海  │11：03：19│10.10     │    │由9.95元│10.20 │跌幅3.77  │100   │警卷  │
│  │        │0000-00000├─────┼─────┤30  │上漲3檔 │      │（同類指數│      │P42反 │
│2 │        │56        │11：03：28│9.95      │    │至10.10 │      │漲幅1.15/ │      │、170 │
│  │        │          │    至    │          │    │元      │      │大盤指數漲│      │院二卷│
│  │        │          │11：07：03│          │    │        │      │幅0.19）  │      │P15   │
├─┼────┼─────┼─────┼─────┼──┼────┼───┼─────┼───┼───┤
│  │91.07.22│  吳寶淑  │09：25：25│10.40     │    │由9.10元│9.50  │跌幅2.56  │100   │警卷  │
│  │        │565J-00219│          │（漲停價）│    │上漲4檔 │      │（同類指數│      │P43 、│
│3 │        │69        ├─────┼─────┤ 20 │至9.30元│      │跌幅2.29/ │      │102   │
│  │        │          │09：25：37│ 9.10     │    │        │      │大盤指數跌│      │院二卷│
│  │        │          │          │          │    │        │      │幅2.29）  │      │P21   │
├─┼────┼─────┼─────┼─────┼──┼────┼───┼─────┼───┼───┤
│  │91.07.26│  乙○○  │12：30：32│8.90      │    │由8.75元│8.75  │跌幅6.91  │100   │警卷  │
│  │        │0000-00000├─────┼─────┤2   │上漲3檔 │      │（同類指數│      │P43反 │
│4 │        │55        │12：30：57│8.75      │    │至8.90元│      │跌幅5.32/ │      │、128 │
│  │        │          │    至    │          │    │        │      │大盤指數跌│      │院二卷│
│  │        │          │12：37：37│          │    │        │      │幅3.76）  │      │P23、 │
│  │        │          │          │          │    │        │      │          │      │24    │
├─┼────┼─────┼─────┼─────┼──┼────┼───┼─────┼───┼───┤
│  │91.07.30│  乙○○  │13：24：56│9.20      │    │由8.70元│9.15  │漲幅6.39  │97.81 │警卷  │
│  │        │0000-00000│          │（漲停價）│    │上漲9檔 │      │（同類指數│      │P44、 │
│5 │        │55        ├─────┼─────┤80  │至9.15元│      │漲幅3.58/ │      │129   │
│  │        │          │13：30：00│8.70      │    │        │      │大盤指數漲│      │院二卷│
│  │        │          │          │          │    │        │      │幅3.01）  │      │P26   │
├─┼────┼─────┼─────┼─────┼──┼────┼───┼─────┼───┼───┤
│  │91.09.03│  陳清海  │09：27：33│7.90      │    │由7.50元│7.60  │跌幅5.00  │100   │警卷  │
│  │        │565J-00219├─────┼─────┤10  │上漲8檔 │      │（同類指數│      │P46、 │
│6 │        │56        │09：29：34│7.50      │    │至7.90元│      │跌幅0.76/ │      │91    │
│  │        │          │          │          │    │        │      │大盤指數跌│      │院二卷│
│  │        │          │          │          │    │        │      │幅1.21）  │      │P43   │
├─┼────┼─────┼─────┼─────┼──┼────┼───┼─────┼───┼───┤
│  │91.09.11│  吳寶淑  │12：54：11│7.95      │    │由7.55元│7.65  │漲幅2.68  │100   │警卷  │
│  │        │565J-00219├─────┼─────┤5   │上漲3檔 │      │（同類指數│      │P46反 │
│7 │        │69        │125418    │7.55      │    │至7.70元│      │跌幅0.07/ │      │、104 │
│  │        │          │          │          │    │        │      │大盤指數跌│      │院二卷│
│  │        │          │          │          │    │        │      │幅0.16）  │      │P45   │
├─┼────┼─────┼─────┼─────┼──┼────┼───┼─────┼───┼───┤
│  │91.10.31│  陳徐粉  │09：31：55│7.50      │    │由7.20元│7.25  │漲幅2.11  │80.81 │警卷  │
│  │        │565J-00548│          │          │    │上漲6檔 │      │（同類指數│      │P48、 │
│  │        │55        ├─────┼─────┤40  │至7.50元│      │漲幅2.13/ │      │108、 │
│  │        │          │09：34：57│7.20      │    │        │      │大盤指數漲│      │206   │
│  │        │          │    至    │          │    │        │      │幅1.78）  │      │院二卷│
│8 │        │          │09：37：00│          │    │        │      │          │      │P52   │
│  │        ├─────┼─────┼─────┼──┤        │      │          │      │      │
│  │        │  甲○○  │09：32：01│7.50      │    │        │      │          │      │      │
│  │        │0000-00000├─────┼─────┤40  │        │      │          │      │      │
│  │        │96        │09：34：57│7.20      │    │        │      │          │      │      │
│  │        │          │    至    │          │    │        │      │          │      │      │
│  │        │          │09：37：00│          │    │        │      │          │      │      │
├─┼────┼─────┼─────┼─────┼──┼────┼───┼─────┼───┼───┤
│  │91.11.04│  陳徐粉  │10：06：42│7.25      │    │由7.05元│7.15  │漲幅2.14  │100   │警卷  │
│  │        │565J-00548├─────┼─────┤10  │上漲4檔 │      │（同類指數│      │P48、 │
│9 │        │55        │10：07：01│7.05      │    │至7.25元│      │漲幅1.88/ │      │108、 │
│  │        │          │   至     │          │    │        │      │大盤指數漲│      │院二卷│
│  │        │          │10：09：37│          │    │        │      │幅1.84）  │      │P54   │
├─┼────┼─────┼─────┼─────┼──┼────┼───┼─────┼───┼───┤
│  │91.11.08│  甲○○  │09：01：55│7.45      │    │由7.15元│7.60  │平盤作收  │100   │警卷  │
│  │        │0000-00000├─────┼─────┤5   │上漲6檔 │      │（同類指數│      │P48反 │
│  │        │68        │09：05：01│7.15      │    │至7.45元│      │漲幅0.02/ │      │、159 │
│  │        │          │          │          │    │        │      │大盤指數漲│      │、175 │
│10│        ├─────┼─────┼─────┼──┼────┤      │幅1.11）  │      │院二卷│
│  │        │  陳清海  │13：23：11│7.50      │    │由7.30元│      │          │      │P57   │
│  │        │0000-00000├─────┼─────┤100 │上漲4檔 │      │          │      │      │
│  │        │56        │13：23：36│7.30      │    │至7.50元│      │          │      │      │
│  │        │          │   至     │          │    │        │      │          │      │      │
│  │        │          │13：24：16│          │    │        │      │          │      │      │
├─┼────┼─────┼─────┼─────┼──┼────┼───┼─────┼───┼───┤
│  │91.11.27│  甲○○  │        │        │  │      │6.80  │漲幅3.81  │100   │警卷  │
│  │        │0000-00000│12：18：49│6.35      │3   │由6.20元│      │（同類指數│      │P48反 │
│  │        │68        │        │7.00    │  │上漲3檔 │      │跌幅1.59/ │      │、108 │
│  │        │          │12：47：41│（漲停價）│10  │至6.35元│      │大盤指數跌│      │、159 │
│  │        │          │        │        │  │      │      │幅0.95）  │      │院二卷│
│  │        │          │13：24：38│6.50      │50  │由6.15元│      │          │      │P60、 │
│  │        │          ├─────┼─────┤    │上漲4檔 │      │          │      │61    │
│  │        │          │        │        │    │至6.35元│      │          │      │      │
│  │        │          │12：21：39│6.20      │    │      │      │          │      │      │
│11│        │          │        │        │    │由6.35元│      │          │      │      │
│  │        │          │12：50：59│6.15      │    │上漲3檔 │      │          │      │      │
│  │        │          │        │        │    │至6.50元│      │          │      │      │
│  │        │          │13：24：55│6.35      │    │        │      │          │      │      │
│  │        ├─────┼─────┼─────┼──┼────┤      │          │      │      │
│  │        │  陳徐粉  │13：24：37│6.50      │    │由6.35元│      │          │      │      │
│  │        │565J-00548├─────┼─────┤50  │上漲3檔 │      │          │      │      │
│  │        │55        │13：24：55│6.35      │    │至6.50元│      │          │      │      │
│  │        │（起訴書誤│          │          │    │        │      │          │      │      │
│  │        │載為甲○○│          │          │    │        │      │          │      │      │
│  │        │）        │          │          │    │        │      │          │      │      │
├─┼────┼─────┼─────┼─────┼──┼────┼───┼─────┼───┼───┤
│  │91.12.16│  陳徐粉  │13：18：41│6.10      │    │由5.90元│6.10  │漲幅0.82  │91.55 │警卷  │
│  │        │565J-00548├─────┼─────┤30  │上漲4檔 │      │（同類指數│      │P49反 │
│  │        │55        │13：19：34│5.90      │    │至6.10元│      │跌幅0.31/ │      │、108 │
│  │        │          │    至    │          │    │        │      │大盤指數跌│      │、188 │
│  │        │          │13：30：00│          │    │        │      │幅0.13）  │      │、209 │
│12│        ├─────┼─────┼─────┼──┤        │      │          │      │院二卷│
│  │        │  乙○○  │13：18：50│6.10      │    │        │      │          │      │P66、 │
│  │        │0000-00000├─────┼─────┤30  │        │      │          │      │67    │
│  │        │15        │13：30：00│5.90      │    │        │      │          │      │      │
│  │        ├─────┼─────┼─────┼──┤        │      │          │      │      │
│  │        │  甲○○  │13：18：54│6.10      │    │        │      │          │      │      │
│  │        │0000-00000├─────┼─────┤20  │        │      │          │      │      │
│  │        │96        │13：30：00│5.90      │    │        │      │          │      │      │
└─┴────┴─────┴─────┴─────┴──┴────┴───┴─────┴───┴───┘


司法院資訊處製作；財團法人民間司法改革基金會備份。
